臺灣臺北地方法院刑事裁定　
111年度撤緩字第87號
聲  請  人  臺灣臺北地方檢察署檢察官
受  刑  人  莊鈞輔






上列聲請人因受刑人違反毒品危害防制條例案件，聲請撤銷緩刑
（111年度執聲字第861號、107年度執保字第514號），本院裁定
如下：
    主  文
莊鈞輔之緩刑宣告撤銷。
    理  由
一、聲請意旨略以：受刑人莊鈞輔因犯違反毒品危害防制條例案
    件，經本院以106年度訴字第618號判處執行有期徒刑1年6月
    ，緩刑5年，緩刑期內付保護管束，並應提供80小時之義務
    勞務，於民國107年11月27日確定在案（下稱前案）。惟受
    刑人於緩刑期間內經臺灣臺北地方檢察署（下稱臺北地檢署
    ）觀護人多次傳喚，皆未依規定報到；又受刑人於緩刑期間
    再犯詐欺等案件現經本院、臺灣士林地方檢察署（下稱士林
    地檢署）通緝中，足認已違反保安處分執行法第74條之2第2
    、4、5款規定應遵守之事項情節重大甚明，爰依刑事訴訟法
    第476條及保安處分執行法第74條之3第1項規定聲請撤銷緩
    刑等語。
二、經查，受刑人莊鈞輔因前案，經本院以106年度訴字第618號
    判處執行有期徒刑1年6月，緩刑4年，緩刑期間付保護管束
    ，並應向檢察官指定之政府機關、政府機構、行政法人、社
    區或其他符合公益目的之機構或團體，提供80小時之義務勞
    務，於107年11月27日確定等情，有臺灣高等法院被告前案
    紀錄表、本院刑事判決書各1份附卷可稽，是受刑人之緩刑
    期間自107年11月27日起至111年11月26日止，並應至指定之
    機構或團體提供80小時之義務勞務（於108年11月5日履行完
    畢），合先敘明。
三、關於受刑人是否違反保安處分執行法第74條之2第2、4、5款
    事由之認定：
　㈠按受保護管束人在保護管束期間內，應遵守左列事項：一、
    保持善良品行，不得與素行不良之人往還。二、服從檢察官
    及執行保護管束者之命令。三、不得對被害人、告訴人或告
    發人尋釁。四、對於身體健康、生活情況及工作環境等，每
    月至少向執行保護管束者報告一次。五、非經執行保護管束
    者許可，不得離開受保護管束地；離開在10日以上時，應經
    檢察官核准，受保護管束人違反前條各款情形之一，情節重
    大者，檢察官得聲請撤銷保護管束或緩刑之宣告。保安處分
    執行法第74條之2、第74條之3第1項定有明文。是受保護管
    束處分之受刑人有違反上述保安處分執行法第74條之2所定
    在保護管束期間內應遵守事項，情節重大者，經檢察官聲請
    撤銷緩刑宣告時，法院得盱衡個案履行應遵守事項之可能、
    違反應遵守事項之原因及違反情節程度等一切情形，作為審
    認撤銷緩刑與否之標準。
　㈡承前所述，受刑人於緩刑期間內付保護管束，每月至少應向
    執行保護管束之臺北地檢署觀護人報告1次，然自110年10月
    起，除110年12月20日、111年1月3、19日依規定報到外，已
    多次未依規定報到。迭經臺北地檢署檢察官於110年10月6日
    、11月11日、111年2月23、3月16日、3月28日、4月21日多
    次發函告誡，竟自110年10月迄今，已至少6個月以上均未報
    到接受保護管束之執行等節，且受刑人於上述緩刑付保護管
    束期間，並無在監或在押之情，有臺灣高等法院被告前案紀
    錄表、臺北地檢署觀護人簽呈、上述告誡函暨送達證書等件
    可參，足見受刑人多次無正當理由未遵守檢察官命令向觀護
    人報到情節重大，有違反保安處分執行法第74條之2第2款、
    第4款等應遵守事項之情形。
　㈢因受刑人多次未按期向觀護人報到，且於緩刑期間有另案偵
    辦中，故臺北地檢署尚函請臺北市政府警察局文山第一分局
    派員對其訪查及協助查詢行蹤，亦有臺北市政府警察局文山
    第一分局回覆受刑人行方不明之函文在卷可查；另受刑人於
    110年間尚涉犯妨害名譽、詐欺等案件，經本院111年度審易
    字第264號審理中、士林地檢署以110年偵緝字第1156號等案
    偵辦在案，惟因被告屢傳未到，業由本院、士林地檢署檢察
    官於111年3月29、31日發布通緝，足認受刑人在未經執行保
    護管束者許可下，逕自離開保護管束地。　
四、綜上所述，聲請人主張受刑人有保安處分執行法第74條之2
    第2、4、5款及保安處分執行法第74條之3第1項之撤銷緩刑
    事由，聲請撤銷受刑人本案緩刑之宣告，為有理由，應予准
    許。
五、爰依刑事訴訟法第476條，保安處分執行法第74條之3第1項
    ，裁定如主文。　　　
中　　華　　民　　國　　111 　年　　6 　　月　　13　　日
　　　　　　　　　刑事第二庭    法　官　洪甯雅
以上正本證明與原本無異。
如不服本裁定，應於送達後5日內，向本院提出抗告狀。
　　　　　　　　　　　　　　　　書記官　胡嘉玲
中　　華　　民　　國　　111 　年　　6 　　月　　13　　日